

Hermitanio Heriberto Rubio Espinola

ECONOMISTA

EXPERIENCIA PROFESIONAL

- IESTP "TRUJILLO" DOCENTE Mayo 2018 –actualidad
- IESTP "ASCOPE" DIRECTOR
 Marzo 2000 Abril 2018
- IESTP "VIRÚ" DIRECTOR
 Enero 1999 Diciembre 1999
- IESTP "LAREDO" DIRECTOR Marzo 1998 – Diciembre de 1998
- IESTP "VIRÚ" DOCENTE Enero 1993 – Febrero 1998
- IESTP "VIRÚ" JEFE DE DEPARTAMENTO DE PRODUCCIÓN Marzo 1989 – Diciembre de 1992
- IESTP "VIRU" DOCENTE Mayo 1985 – Diciembre 1988
- TUCHISA S.A. GERENTE Febrero 1983 – Abril 1985
- SIDECOM S.R.L ADMINISTRADOR
 Enero 1981 Enero 1983

CURSOS DE CPACITACIÓN

 CURSO DE DINÁMICA Y APLICACIÓN DEL NUEVO PLAN CONTABLE GENERAL EMPRESARIAL

Gerencia Regional de Educación - La Libertad Fecha: 09/12/20119

 GESTIÓN DE LOS PROCESOS DE LICENCIAMIENTO EN INSTITUTOS Y EL EMPODERAMIENTO DEL DESEMPEÑO DOCENTE

Gerencia Regional de Educación - La Libertad Fecha: 03/08/2019

PERFIL PROFESIONAL

Profesional Economista con mas de 40 años de experiencia en el sector productivo, sector educación, experiencia en la formulación de proyectos de inversión en el sector productivo Asesor económico financiero en micro y pequeña empresa, proyectos productivos en el sector educación. Con excelentes dotes de liderazgo y resultados contrastables con los resultados en los trabajos desempeñados, en la gestión de equipos. Destacado por la puntualidad, la práctica de valores, dedicación e iniciativa en la educación superior tecnológica.

CONTACTO



Email: rubioespinolah@iestp.net

EDUCACIÓN

- ECONOMÍA
 - Universidad Nacional de Trujillo
- MAESTRIA EN DOCENCIA DE EDUCACIÓN SUPERIOR

Universidad "SAN PEDRO"

DIPLOMADOS /ESPECIALIZACIÓN

- Diplomado en Habilidades y Estrategias de Calidad Gerencial – UNT
- Diplomado en Gestión Administrativa de Instituciones de Educación Superior – UNT
- Complementación Pedagógica Universidad "San Pedro"

IDIOMAS

Español: Nativo